【裁判字號】    89,易,2888
【裁判日期】    901003
【裁判案由】    妨害自由
【裁判全文】
臺灣臺中地方法院刑事判決                        八十九年度易字第二八八八號
    公  訴  人  台灣台中地方法院檢察署檢察官
    被      告  甲○○
右列被告因妨害自由案件，經檢察官提起公訴（八十八年度偵字第二四一０九號），
本院判決如左：
    主  文
甲○○以加害身體之事，恐嚇他人，致生危害於安全，處拘役伍拾日，如易科罰金，
以參佰元折算壹日。
    事  實
一、甲○○與乙○○為夫妻關係，雙方因感情不睦，乙○○於民國八十七年九月間離
    家在外居住。八十八年八月八日十八時許，甲○○在某處，使用不詳之通訊設備
    ，撥打乙○○之0000－000000號行動電話，乙○○在台中巿南屯區○
    ○○街三十八號接聽電話後，甲○○竟向乙○○恐嚇：我要潑妳硫酸，讓妳眼睛
    失明；我已經聯繫白道、黑道，一定將妳找到；我已經出錢給黑道找妳，一定把
    你找到為止，子彈不長眼睛，硫酸也不長眼睛，就是要潑妳硫酸等語，以加害身
    體之惡害，通知乙○○，致使乙○○心生恐懼，危害其安全。
二、案經乙○○訴由台中市警察局第四分局報請台灣台中地方法院檢察署檢察官偵查
    起訴。
    理  由
一、訊據被告甲○○矢口否認曾於前述時地撥打告訴人乙○○之行動電話，以加害身
    體之事，恐嚇危害其安全，辯稱：告訴人與案外人凌發文因通姦案件，業經法院
    各判處有期徒刑二月在案，其等意圖報復被告，並欲供訴請離婚之用，方共同偽
    造錄音帶誣陷被告云云。經查：(一)被告與告訴人為夫妻關係，因感情不睦，告訴
    人於八十七年九間離家在外居住之事實，其等已陳明在卷；(二)告訴人指稱其使用
    「ＣＤ九二八」之行動電話手機，門號為0000－000000號，該型手機
    之左側有錄音按鍵，可錄下通話內容，及其於八十八年八月八日十八時許，在台
    中巿南屯區○○○街三十八號，接獲被告之來電等情節，亦已提出錄音帶一捲為
    憑；(三)依該捲錄音帶所錄得之內容，確有一名男子在對話中向對方恫稱：我要潑
    妳硫酸，讓妳眼睛失明；我已經聯繫白道、黑道，一定將妳找到；我已經出錢給
    黑道找妳，一定把你找到為止，子彈不長眼睛，硫酸也不長眼睛，就是要潑妳硫
    酸等語，此業經檢察官勘驗屬實（見偵查卷第十三、二五頁）；(四)另該錄音帶經
    送法務部調查局鑑定之結果，認疑似被告甲○○之聲音，與其本人之聲音音質相
    同，有該局九十年三月六日（九十）陸（三）字第90008819號鑑定通知書附於本
    院卷可查；(五)從法務部調查局鑑定之結果，該捲錄音帶中出言恐嚇之男子，應為
    被告無誤；再參酌其間婚姻關係不睦，告訴人因而離家出走，及被告所恐嚇之內
    容，足見告訴人之指訴非虛，被告確有以前述加害身體之事，恐嚇危害告訴人之
    安全；(六)被告雖提出本院八十九年度易字第一七八九號刑事判決，謂告訴人因與
    案外人凌發文通姦，業經本院各判處有期徒刑二月在案，該捲錄音帶乃其等所偽
    造云云，惟以上述法務部調查局鑑定之結果，被告所辯遭偽造乙節，即非可採。
    本件事證明確，被告前開恐嚇危害安全之犯行，足可認定。
二、核被告甲○○所為，係犯刑法第三百零五條之恐嚇危害安全罪。爰審酌被告雖無
    前科，素行尚可，惟因婚姻關係經營不善，即有加害對方之意，行為偏差，非予
    適度之刑罰，不知警惕，及其所使用之手段、方法、產生之危害、犯後態度等一
    切情狀，量處如主文所示之刑，並諭知如易科罰金之折算標準。
據上論斷，應依刑事訴訟法第二百九十九條第一項前段，刑法第三百零五條、第四十
一條第一項前段，罰金罰鍰提高標準條例第一條前段、第二條，判決如主文。
中      華      民      國      九十      年      十      月    三      日
                                        法  官  莊  深  淵
右正本證明與原本無異。
如不服本判決，應於送達後十日內向本院提出上訴狀（須附繕本），上訴於台灣高等
法院台中分院。
                                        書記官
中      華      民      國      九十      年      十      月    四      日
附錄論罪科刑法條
刑法第三百零五條：
以加害生命、身體、自由、名譽、財產之事，恐嚇他人致生危害於安全者，處二年以
下有期徒刑、拘役或三百元以下罰金。


司法院資訊處製作；財團法人民間司法改革基金會備份。
